【裁判字號】    90,易,216
【裁判日期】    900302
【裁判案由】    傷害
【裁判全文】
臺灣臺中地方法院刑事判決                            九十年度易字第二一六號
    公  訴  人  臺灣台中地方法院檢察署檢察官
    被      告  甲○○
    選任辯護人  王信雄
右列被告因家庭暴力之傷害案件，經檢察官提起公訴（八十九年度偵字第一九七二二
號），本院判決如左：
    主  文
甲○○傷害人之身體，累犯，處罰金壹仟貳佰元，如易服勞役，以參佰元折算壹日。
    事  實
一、甲○○曾犯重利罪，經法院判處有期徒刑四月確定，於民國八十八年十二月十二
    日執行完畢。其係乙○○之姐夫，二人屬家庭暴力防治法第三條第四款所定之家
    庭成員關係。緣於民國八十九年十一月一日上午十時四十五分許，二人於台中縣
    豐原市○○路安坑巷四號房屋內，因土地過戶登記問題發生爭吵，乙○○起身面
    向甲○○，甲○○以為乙○○欲對其不利，竟基於傷害之犯意，以置於桌上之沖
    茶器丟擲乙○○，致乙○○受有右耳後瘀傷、頭頂裂傷等傷害。
二、案經乙○○訴由台中縣警察局豐原分局報請臺灣臺中地方法院檢察署檢察官偵查
    起訴。
    理  由
一、訊據被告甲○○其確有於上開時、地以沖茶器丟擲乙○○致乙○○受有上開傷害
    之事實，然辯稱係正當防衛云云。惟查，其供稱當時乙○○並未對其有攻擊行為
    ，是其所辯乃不可採。而被害人乙○○為被告丟擲之沖茶器擊中受有上開傷害，
    有其提出之診斷證明書附卷可稽，本件事証明確，被告犯行足以認定。
二、被告甲○○為被害人乙○○之姐夫，是其等為家庭暴力防治法第三條第四款所定
    之家庭成員。核被告所為，係犯刑法第二百七十七條第一項之傷害罪，屬家庭暴
    力防治法第二條第二項之家庭暴力罪。被告曾犯重利罪經法院判處有期徒刑四月
    ，於八十八年十二月十二日執行完畢，此有刑案資料查註紀錄表在卷可稽，其於
    有期徒刑執行完畢五年以內再犯本件有期徒刑以上之罪，為累犯，應加重其刑。
    爰審酌被告之品行、犯罪之動機、目的、手段、被害人受傷害程度非鉅及被告與
    被害人之關係暨其犯罪後之態度等一切情狀，量處如主文所示之刑，並諭知易服
    勞役之折算標準。
據上論斷，應依刑事訴訟法第二百九十九條第一項前段，刑法第二百七十七條第一項
、第四十七條、第四十二條第二項，罰金罰鍰提高標準條例第一條前段、第二條，判
決如主文。
本案經檢察官郭景銘到庭執行職務
中      華      民      國    九十    年      三      月      二        日
                              臺灣臺中地方法院刑事第七庭
                                  法  官  李  添  興
右正本證明與原本無異
如不服本判決，應於判決送達後十日內向本院提出上訴狀，上訴於臺灣高等法院臺中
分院( 須附繕本 )。
                                   書記官
中      華      民      國    九十    年      三      月      二        日
附錄條文：
刑法第二百七十七條第一項：傷害人之身體或健康者，處三年以下有期徒刑、拘役或
一千元以下罰金。


司法院資訊處製作；財團法人民間司法改革基金會備份。
